# 海伦哲 2020 年度前期差错更正的处理探讨

提问人：wx_5ed465f72489 时间：2023-05-13 18:55:06
陈老师您好：
2020 年上市公司海伦哲回复深交所问询函是有如下问题：
2 、请你公司补充说明导致会计差错的具体原因及责任人认定，并核实是否存在其他应披露未披露的会计差错或调整事项。
回复：公司于 2018 年 11 月 12 日召开了第四届董事会第九次会议，审议通过《关于增资入股赫尔曼•施密茨有限公司暨对外投资的议案》，同意公司出资 320 万欧元对赫尔曼•施密茨有限公司（以下简称“赫尔曼”）进行增资，增资完成后公司将持有赫尔曼 51%股权，公司第二期投资约 304 万欧元，投资后，公司将持有赫尔曼 67%左右的股份。
公司于 2019 年 6 月 21 日取得德国公证人员发来的公证文件，文件证明 2019 年 4 月 25 日，海伦哲已完成增资，备案文号 202/2019。德国锡根地方法院注册号 HRB9866 号的赫尔曼主要股份，66.53%已由海伦哲持有。
因前任公司管理层对参股协议及章程条款理解出现偏差，加之对于企业会计准则的理解的不深入，公司管理层认为股权占比超过 50%且同时已任命有权签署公司文件的执行董事一名，能够对赫尔曼单方面实施控制，故自 2019 年4 月将赫尔曼作为非同一控制下合并纳入合并范围。
2020 年度，本公司因实际控制人变更，任命新的管理团队。新管理团队上任后，对双方签署的参与协议、赫赫尔曼的公司章程及管理规章制度进行了重新梳理，发现根据相关条款规定，赫尔曼重要的日常经营管理活动：如年度预算和年度决算的审批、对外投资、资产的购买和处置、重大租赁活动、融资活动、金融资产的管理、执行董事的任免、管理层职权的划分、变更公司名称或注册地址、利润分配等，需提交股东大会表决，且必须经代表 75%以上表决权的股东通过。公司不能对赫尔曼单方面进行控制。故公司根据企业会计准则的相关规定，对赫尔曼的长期股权投资进行追溯调整，自投资开始即不纳入合并范围，并改为具有共同控制的权益法核算。
我的问题如下：
1 、如上文斜体部分标红色字体所述，此处是不是应该理解为投资方在投资协议中与对方约定的保护性条款，即不能仅根据保护性条款中约定的几乎不可能发生的事项，就判断上市公司对被投资方不具有控制，因此不再并表，并做前期差错调整。
2 、上述前期差错更正年审会计师事务所予以认可，这个是不是不太对呢烦请老师给指导一下
事务所回复如下：
年审会计师核查程序及意见
经核查，项目组认为公司针对赫尔曼不并表做出追溯调整的判断依据充分，公司不存在其他应披露未披露的会计差错或调整事项，公司的内控缺陷的认定恰当，已充分考虑会计差错更正事项的相关情况并已经作出客观准确的评价。评价。

回答人：chenyiwei
1 、主帖中的斜体红字内容，是直接涉及被投资企业的财务、经营等相关活动的事项，不是保护性条款。不能主导被投资企业股东会对这些事项的表决，意味着不能控制被投资企业。据此不能将被投资企业纳入合并报表范围。
2 、实务中，CPA一般都会尽量避免承认以前年度由本所审计的财务报表存在重大差错。但如果该差错是显而易见的，或者已引起监管部门关注或者舆论关注的，则也很可能不得不予以承认和更正。